【裁判字號】    89,易,1214
【裁判日期】    890621
【裁判案由】    侵占
【裁判全文】
臺灣臺南地方法院刑事判決                        八十九年度易字第一二一四號
    公  訴  人  臺灣台南地方法院檢察署檢察官
    被      告  丙○○
右列被告因侵占案件，經檢察官提起公訴（八十八年度偵字第一三四三０號），本院
判決如左：
    主  文
丙○○連續意圖為自己不法之所有，而侵占對於業務上所持有之物，處有期徒刑捌月
。
    事  實
一、丙○○於民國（下同）八十八年一月間受僱於台南縣新市果菜運銷合作社任業務
    員，負責售貨及收款等工作，為從事業務之人，竟基於意圖為自己不法所之概括
    犯意，自同年一月間某日起至同年六月三十日止，連續多次將向客戶所收之貨款
    共計新台幣（下同）七萬四千九百八十九元侵占入己，迄今仍未返還。
二、案經台南縣新市果菜運銷合作社訴請台南地方法院檢察署檢察官偵查起訴。
    理  由
一、訊據被告鄭永松矢口否認有右揭業務侵占之犯行，辯稱：伊並無侵占合作社貨款
    ，是以小孩註冊，才向合作社職員乙○借五萬元云云，經查右揭犯罪事實已據告
    訴人代表人甲○○指訴綦詳，復有被告簽具之新市果菜運銷合作社業務公款保管
    契約書影本及新市果菜運銷合作社業務人員參加農政單位之展售活動契約影本各
    一件、銷售出貨單影本數紙、存證信函影本三件在卷可資佐證，且證人乙○亦結
    證稱：「被告將貨款與借款混為一談，．．．．．．後來被告並未繳回所收的貨
    款。」等語，益證告訴人之指訴堪信為實在，被告空言否認，委不足採，事證明
    確，其犯行堪以認定。
二、被告執行銷售及收款業務，並借此侵占因執行業務所收取之貨款，核其所為係犯
    刑法第三百三十六條第二項之業務侵占罪。其先後多次侵占犯行，時間緊接，犯
    罪構成要件相同，顯係基於概括之犯意反覆為之，應依連續犯之規定論以一罪並
    加重其刑。爰審酌被告犯罪之動機、目的、手段、所生危害及犯後並無悔意等一
    切情狀，量處如主文所示之刑，以資懲儆。
三、被告並無起訴書所載之前科紀錄，有台灣台南地方法院檢察署刑案資料查註紀錄
    表在卷可按，應係公訴人誤載，附此敘明。
據上論斷，應依刑事訴訟法第三百四十三條、第二百九十九條第一項前段、刑法第五
十六條、第三百三十六條第二項、罰金罰鍰提高標準條例第一條前段，判決如主文。
本案經檢察官陳昆廷到庭執行職務。
中    華    民    國      八十九    年      六        月     二十一     日
                              臺灣臺南地方法院刑事第三庭
                                      法  官  吳孟良
右正本證明與原本無異
如不服本判決應於送達後十日內向本院提出上訴狀
      書記官  陳金堂
中    華    民    國      八十九    年      六        月     二十一     日
附錄本案論罪科刑法條全文：
刑法第二百十七條第一項：偽造印章、印文或署押，足以生損害於公眾或他人者，處
                        三年以下有期徒刑。
刑法第三百三十六條第二項：對於業務上所持有之物，犯前條第一項之罪者，處六月
                          以上、五年以下有期徒刑，得併科三千元以下罰金。


司法院資訊處製作；財團法人民間司法改革基金會備份。
